hu: Orsócsapágy típusa: Golyóscsapágyas hegy; Karbid hegy; Kerámia hegy; Üveg hegy; Fém hegy; Kő hegy; Fa hegy; Egyéb
es: Tipo de rodamiento de husillo: Punta de rodamiento de bolas; Punta de carburo; Punta de cerámica; Punta de vidrio; Punta de metal; Punta de piedra; Punta de madera; Otro
zh-CN: 纺锤轴承类型: 滚珠轴承尖端; 硬质合金尖端; 陶瓷尖端; 玻璃尖端; 金属尖端; 石制尖端; 木制尖端; 其他
fr: Type de roulement de broche: Pointe à roulement à billes; Pointe en carbure; Pointe en céramique; Pointe en verre; Pointe en métal; Pointe en pierre; Pointe en bois; Autre
da: Lejetype for spindel: Kuglelejespids; Karbidspids; Keramisk spids; Glasspids; Metalspids; Stenspids; Træspids; Andet
sv: Typ av spindellager: Kullagerspets; Hårdmetallspets; Keramisk spets; Glasspets; Metallspets; Stenspets; Träspets; Annat
ko: 스핀들 베어링 유형: 볼 베어링 팁; 카바이드 팁; 세라믹 팁; 유리 팁; 금속 팁; 석재 팁; 목재 팁; 기타
it: Tipo di cuscinetto del mandrino: Punta con cuscinetto a sfera; Punta in carburo; Punta in ceramica; Punta in vetro; Punta in metallo; Punta in pietra; Punta in legno; Altro
hr-HR: Vrsta ležaja vretena: Vrh s kugličnim ležajem; Vrh od karbida; Keramički vrh; Stakleni vrh; Metalni vrh; Kameni vrh; Drveni vrh; Ostalo
bg-BG: Тип лагер на шпиндела: Връх със сачмен лагер; Карбиден връх; Керамичен връх; Стъклен връх; Метален връх; Каменен връх; Дървен връх; Друго
zh-TW: 主軸軸承類型: 滾珠軸承尖端; 碳化物尖端; 陶瓷尖端; 玻璃尖端; 金屬尖端; 石材尖端; 木材尖端; 其他
el: Τύπος ρουλεμάν άξονα: Μύτη με ρουλεμάν; Μύτη από καρβίδιο; Κεραμική μύτη; Γυάλινη μύτη; Μεταλλική μύτη; Πέτρινη μύτη; Ξύλινη μύτη; Άλλο
pl: Typ łożyska wrzeciona: Końcówka z łożyskiem kulkowym; Końcówka z węglika; Końcówka ceramiczna; Końcówka szklana; Końcówka metalowa; Końcówka kamienna; Drewniana końcówka; Inne
sl-SI: Vrsta ležaja vretena: Konica s krogličnim ležajem; Konica iz karbidne trdine; Keramična konica; Steklena konica; Kovinska konica; Kamnita konica; Lesena konica; Drugo
vi: Loại vòng bi trục chính: Đầu bạc đạn; Đầu carbide; Đầu gốm; Đầu thủy tinh; Đầu kim loại; Đầu đá; Đầu gỗ; Khác
ja: スピンドルベアリングタイプ: ボールベアリングチップ; 超硬チップ; セラミックチップ; ガラスチップ; メタルチップ; ストーンチップ; ウッドチップ; その他
ru: Тип подшипника шпинделя: Наконечник с шарикоподшипником; Твердосплавный наконечник; Керамический наконечник; Стеклянный наконечник; Металлический наконечник; Каменный наконечник; Деревянный наконечник; Другое
lt-LT: Verpstės guolio tipas: Rutulinio guolio antgalis; Karbidinis antgalis; Keraminis antgalis; Stiklinis antgalis; Metalinis antgalis; Akmeninis antgalis; Medinis antgalis; Kita
pt-BR: Tipo de rolamento do eixo: Ponta com rolamento de esferas; Ponta de metal duro; Ponta de cerâmica; Ponta de vidro; Ponta de metal; Ponta de pedra; Ponta de madeira; Outros
nb: Type lager for håndtein: Kulelagerspiss; Karbidspiss; Keramikkspiss; Glasspiss; Metallspiss; Steinspiss; Trespiss; Annet
nl: Type spindellager: Kogellagerpunt; Hardmetalen punt; Keramische punt; Glazen punt; Metalen punt; Stenen punt; Houten punt; Overige
sk-SK: Typ ložiska vretena: Hrot s guľôčkovým ložiskom; Karbidový hrot; Keramický hrot; Sklenený hrot; Kovový hrot; Kamenný hrot; Drevený hrot; Iný
cs: Typ ložiska vřetena: Hrot s kuličkovým ložiskem; Karbidový hrot; Keramický hrot; Skleněný hrot; Kovový hrot; Kamenný hrot; Dřevěný hrot; Jiné
fi: Värttinän laakerin tyyppi: Kuulalaakerikärki; Kovametallikärki; Keraaminen kärki; Lasikärki; Metallikärki; Kivikärki; Puukärki; Muu
de: Art des Spindelhalters: Kugellagerspitze; Hartmetallspitze; Keramikspitze; Glasspitze; Metallspitze; Steinspitze; Holzspitze; Sonstige
th: ชนิดของตลับลูกปืนแกนหมุน: ปลายลูกปืน; ปลายคาร์ไบด์; ปลายเซรามิก; ปลายแก้ว; ปลายโลหะ; ปลายหิน; ปลายไม้; อื่นๆ
pt-PT: Tipo de rolamento do eixo: Ponta de rolamento de esferas; Ponta de carboneto; Ponta de cerâmica; Ponta de vidro; Ponta de metal; Ponta de pedra; Ponta de madeira; Outro
en: Spindle bearing type: Ball bearing tip; Carbide tip; Ceramic tip; Glass tip; Metal tip; Stone tip; Wood tip; Other
ro-RO: Tip de rulment pentru ax: Vârf cu rulment cu bile; Vârf din carbură; Vârf din ceramică; Vârf de sticlă; Vârf de metal; Vârf de piatră; Vârf de lemn; Altele
tr: Mil rulman tipi: Rulman uçlu; Karbür uçlu; Seramik uçlu; Cam uçlu; Metal uçlu; Taş uçlu; Ahşap uçlu; Diğer